【裁判字號】    98,審易,587
【裁判日期】    990129
【裁判案由】    傷害等
【裁判全文】
臺灣新竹地方法院刑事判決            98年度審易字第587 號
公  訴  人  臺灣新竹地方法院檢察署檢察官
被      告  乙○○
            甲○○
            戊○○
            己○○
上列被告等因傷害等案件，經檢察官提起公訴（98年度偵字第19
40號、第4738號、第7014號），本院依簡式審判程序判決如下：
    主  文
乙○○犯恐嚇危害安全罪，處有期徒刑貳月，如易科罰金，以新
臺幣壹仟元折算壹日。又犯共同犯傷害罪，處有期徒刑伍月，如
易科罰金，以新臺幣壹仟元折算壹日。應執行有期徒刑陸月，如
易科罰金，以新臺幣壹仟元折算壹日。
甲○○共同犯傷害罪，處有期徒刑伍月，如易科罰金，以新臺幣
壹仟元折算壹日。
戊○○、己○○共同犯傷害罪，各處有期徒刑伍月，如易科罰金
，均以新臺幣壹仟元折算壹日。均緩刑貳年，緩刑期內付保護管
束，並均應向指定之政府機關、政府機構、行政法人、社區或其
他符合公益目的之機構或團體提供肆拾小時之義務勞務。
    事實及理由
壹、構成犯罪事實：
一、乙○○於民國98年2 月13日某時許，因其母甲○○與丙○○
    、丁○○之間有感情及財物糾紛，竟出於恐嚇危害他人生命
    身體安全的犯罪意思，以電話通知丙○○，請丙○○向丁○○轉告：「妳不要再到我外公、外婆家去，如果妳再去，我
    要去抄妳全家，我東西都已準備好了，人也準備好了」等語
    ，使丁○○心生畏懼，致生危害其生命身體之安全。
二、乙○○、甲○○、戊○○及己○○，共同出於傷害人身體的
    犯罪意思聯絡及行為分擔，由乙○○約丙○○、丁○○於98
    年2 月15日傍晚在新竹市○○路中央公園見面，並聯絡戊○○、己○○及數名真實姓名年籍不詳之成年男子在旁埋伏。
    嗣丙○○、丁○○依約前往與乙○○、甲○○見面時，戊○○、己○○及上開數名年籍不詳成年男子即以樹枝或徒手毆
    打丙○○、丁○○，致丙○○因此受有頭部外傷、右胸挫傷
    之傷害，丁○○因此受有頭部鈍傷並後枕部瘀腫、右側顏面
    部及左大腿鈍挫傷等傷害。
貳、認定犯罪事實所根據的證據及理由：
（一）被告乙○○、甲○○、戊○○及己○○於警局詢問時、檢
      察偵查中、本院準備程序及簡式審判程序中之供述及自白
      。
（二）證人即告訴人丙○○、丁○○於警詢時、偵查中及本院訊
      問時之證述。
（三）東元綜合醫院診斷證明書1 份在卷可證。
（四）被告戊○○、己○○所使用之手機門號通聯紀錄1 份附卷
      可證。
、論罪科刑的理由：
（一）論罪：
  １、被告乙○○所為，係犯刑法第305 條之恐嚇危害安全罪及
      同法第277 條第1 項之傷害罪。
  ２、被告甲○○、戊○○及己○○所為，均係犯刑法第277 條
      第1 項之傷害罪。
  ３、共同正犯：被告乙○○、甲○○、戊○○、己○○與數名
      真實姓名年籍不詳之成年男子間，就上開構成犯罪事實欄
      二之傷害犯行，有犯意聯絡及行為分擔，均為刑法第28條
      之共同正犯。
  ４、數罪併罰：被告乙○○所犯上開恐嚇危害安全、傷害等2
      罪間，犯意各別，行為可分，應予以分別論罪，合併處罰
      之。
（二）科刑：
  １、主刑：審酌被告乙○○不思理性解決紛爭，因同案被告甲○○與告訴人丙○○、丁○○之感情及財務糾紛，即以電
      話恐嚇告訴人丁○○，並與被告甲○○、戊○○及己○○
      等人持樹枝或徒手毆打告訴人之頭臉部、身體，侵害告訴
      人等之身體法益，及告訴人等所受傷害程度，以及犯後均
      坦承犯行等一切情狀，分別各量處如主文所示之刑，並均
      諭知易科罰金之折算標準，且就被告乙○○部分，並定其
      應執行之刑及諭知易科罰金之折算標準，以示懲儆。至刑
      法第41條雖於98年1 月21日修正公布，並自98年9 月1 日
      施行，惟此次修正並未變更易科罰金之折算標準，修正部
      分純屬執行之程序規定，故無庸為新舊法之比較適用，併
      此敘明。
  ２、緩刑及付保護管束：被告戊○○及己○○前均未曾因故意
      犯罪受有期徒刑以上刑之宣告，此有臺灣高等法院被告前
      案紀錄表及刑案資料查註紀錄表各1 份在卷可查，因一時
      失慮致罹刑章，經此偵查程序及科刑之教訓後，應已知所
      警惕，相信不會再犯，本院綜核各情認上開刑之宣告，已
      足策其自新，所宣告之刑，以暫不執行為適當，爰均併予
      宣告緩刑2 年。另為使其等深切反省，依98年9 月1 日施
      行之刑法第74條第2 項第5 款之規定（依最高法院95年刑
      事庭第8 次會議決議，關於緩刑之諭知，應逕以判決時之
      規定處斷），諭知被告戊○○及己○○均應向指定之政府
      機關、政府機構、行政法人、社區或符合公益目的之機構
      或團體提供40小時之義務勞務，並依刑法第93條第1 項第
      2 款諭知緩刑期內付保護管束，以啟自新，兼觀後效。至
      於被告戊○○及己○○究應向何政府機關、政府機構、行
      政法人、社區或符合公益目的之機構或團體提供義務勞務
      ，屬執行之問題，應由執行檢察官斟酌全案情節及各政府
      機關、政府機構、行政法人、社區或符合公益目的之機構
      或團體之需求，妥為指定。再者，倘被告戊○○及己○○
      於本案緩刑期間，違反上開所定負擔情節重大，足認原宣
      告之緩刑難收其預期效果，而有執行刑罰之必要，依刑法
      第75條之1 第1 項第4 款規定，得撤銷其緩刑之宣告，併
      此敘明。
肆、適用法律依據：
一、程序法方面：刑事訴訟法第284 條之1 、第273 條之1 第1
    項、第299 條第1 項前段。
二、實體法方面：刑法第28條、第305 條、第277 條第1 項、第
    41條第1 項前段、第51條第5 款、第74條第1 項第1 款、第
    2 項第5 款、第93條第1 項第2 款，刑法施行法第1 條之1
    第1 項、第2 項前段，判決如主文。
本案經檢察官張嘉宏到庭執行職務。
中    華    民    國    99    年    1     月    29    日
                  刑事第九庭法  官  馮俊郎
以上正本證明與原本無異。
如不服本判決，應於判決送達後10日內向本院提出上訴書狀。上
訴書狀應敘述具體理由，未敘述上訴理由者，應於上訴期間屆滿
後20日內補提理由書狀於本院「切勿逕送上級法院」。
中    華    民    國    99    年    1     月    29    日
                            書記官  蕭汝芳
附錄本案處罰實體法條全文：
＊刑法第305 條：
以加害生命，身體、自由、名譽、財產之事，恐嚇他人致生危害
於安全者，處2 年以下有期徒刑、拘役或300 元以下罰金。（罰
金之貨幣單位改為新臺幣，並提高為30倍）
＊刑法第277 條第1 項：
傷害人之身體或健康者，處3 年以下有期徒刑、拘役或1 千元以
下罰金。（罰金之貨幣單位改為新臺幣，並提高為30倍）

司法院資訊處製作；財團法人民間司法改革基金會備份。
